<?xml version='1.0' encoding='utf-8'?>
<verb default="irisigh" disambig="">
  <verbalNoun default="irisiú" />
  <verbalAdjective default="irisithe" />
  <tenseForm default="irisigh" tense="Past" dependency="Indep" person="Base" />
  <tenseForm default="irisíomar" tense="Past" dependency="Indep" person="Pl1" />
  <tenseForm default="irisíodar" tense="Past" dependency="Indep" person="Pl3" />
  <tenseForm default="irisíodh" tense="Past" dependency="Indep" person="Auto" />
  <tenseForm default="irisigh" tense="Past" dependency="Dep" person="Base" />
  <tenseForm default="irisíomar" tense="Past" dependency="Dep" person="Pl1" />
  <tenseForm default="irisíodar" tense="Past" dependency="Dep" person="Pl3" />
  <tenseForm default="irisíodh" tense="Past" dependency="Dep" person="Auto" />
  <tenseForm default="irisíodh" tense="PastCont" dependency="Indep" person="Base" />
  <tenseForm default="irisínn" tense="PastCont" dependency="Indep" person="Sg1" />
  <tenseForm default="irisíteá" tense="PastCont" dependency="Indep" person="Sg2" />
  <tenseForm default="irisímis" tense="PastCont" dependency="Indep" person="Pl1" />
  <tenseForm default="irisídís" tense="PastCont" dependency="Indep" person="Pl3" />
  <tenseForm default="irisítí" tense="PastCont" dependency="Indep" person="Auto" />
  <tenseForm default="irisíodh" tense="PastCont" dependency="Dep" person="Base" />
  <tenseForm default="irisínn" tense="PastCont" dependency="Dep" person="Sg1" />
  <tenseForm default="irisíteá" tense="PastCont" dependency="Dep" person="Sg2" />
  <tenseForm default="irisímis" tense="PastCont" dependency="Dep" person="Pl1" />
  <tenseForm default="irisídís" tense="PastCont" dependency="Dep" person="Pl3" />
  <tenseForm default="irisítí" tense="PastCont" dependency="Dep" person="Auto" />
  <tenseForm default="irisíonn" tense="PresCont" dependency="Indep" person="Base" />
  <tenseForm default="irisím" tense="PresCont" dependency="Indep" person="Sg1" />
  <tenseForm default="irisímid" tense="PresCont" dependency="Indep" person="Pl1" />
  <tenseForm default="irisítear" tense="PresCont" dependency="Indep" person="Auto" />
  <tenseForm default="irisíonn" tense="PresCont" dependency="Dep" person="Base" />
  <tenseForm default="irisím" tense="PresCont" dependency="Dep" person="Sg1" />
  <tenseForm default="irisímid" tense="PresCont" dependency="Dep" person="Pl1" />
  <tenseForm default="irisítear" tense="PresCont" dependency="Dep" person="Auto" />
  <tenseForm default="iriseoidh" tense="Fut" dependency="Indep" person="Base" />
  <tenseForm default="iriseoimid" tense="Fut" dependency="Indep" person="Pl1" />
  <tenseForm default="iriseofar" tense="Fut" dependency="Indep" person="Auto" />
  <tenseForm default="iriseoidh" tense="Fut" dependency="Dep" person="Base" />
  <tenseForm default="iriseoimid" tense="Fut" dependency="Dep" person="Pl1" />
  <tenseForm default="iriseofar" tense="Fut" dependency="Dep" person="Auto" />
  <tenseForm default="iriseodh" tense="Cond" dependency="Indep" person="Base" />
  <tenseForm default="iriseoinn" tense="Cond" dependency="Indep" person="Sg1" />
  <tenseForm default="iriseofá" tense="Cond" dependency="Indep" person="Sg2" />
  <tenseForm default="iriseoimis" tense="Cond" dependency="Indep" person="Pl1" />
  <tenseForm default="iriseoidís" tense="Cond" dependency="Indep" person="Pl3" />
  <tenseForm default="iriseofaí" tense="Cond" dependency="Indep" person="Auto" />
  <tenseForm default="iriseodh" tense="Cond" dependency="Dep" person="Base" />
  <tenseForm default="iriseoinn" tense="Cond" dependency="Dep" person="Sg1" />
  <tenseForm default="iriseofá" tense="Cond" dependency="Dep" person="Sg2" />
  <tenseForm default="iriseoimis" tense="Cond" dependency="Dep" person="Pl1" />
  <tenseForm default="iriseoidís" tense="Cond" dependency="Dep" person="Pl3" />
  <tenseForm default="iriseofaí" tense="Cond" dependency="Dep" person="Auto" />
  <moodForm default="irisíodh" mood="Imper" person="Base" />
  <moodForm default="irisím" mood="Imper" person="Sg1" />
  <moodForm default="irisigh" mood="Imper" person="Sg2" />
  <moodForm default="irisímis" mood="Imper" person="Pl1" />
  <moodForm default="irisígí" mood="Imper" person="Pl2" />
  <moodForm default="irisídís" mood="Imper" person="Pl3" />
  <moodForm default="irisítear" mood="Imper" person="Auto" />
  <moodForm default="irisí" mood="Subj" person="Base" />
  <moodForm default="irisímid" mood="Subj" person="Pl1" />
  <moodForm default="irisítear" mood="Subj" person="Auto" />
</verb>
